【裁判字號】    98,抗,928
【裁判日期】    980721
【裁判案由】    停止執行
【裁判全文】
臺灣高等法院民事裁定                   98年度抗字第928號
    抗  告  人  乙○○
上列抗告人因與甲○○等間停止執行事件，對於中華民國98年4
月28日臺灣臺北地方法院98年度審聲字第506號裁定提起抗告，
本院裁定如下：
    主  文                                                                                                                                                 N
抗告駁回。
抗告程序費用新台幣壹仟元由抗告人負擔。
    理  由
一、本件相對人甲○○聲請意旨略以：伊與抗告人間並無本票債
    權存在，然抗告人卻持原法院88年度票字第28759號民事裁
    定，向原法院聲請對伊強制執行，已由原法院民事執行處98
    年度執字第28906號執行事件受理，並查封伊所有房地、銀
    行存款及上市、上櫃或興櫃股票。伊已向原法院提起98年度
    審重訴字第501號債務人異議之訴，爰依強制執行法第18條
    規定，聲請供擔保後准許裁定停止原法院民事執行處98年度
    執字第28906號執行事件之強制執行等語。
二、按有回復原狀之聲請，或提起再審或異議之訴，或對於和解
    為繼續審判之請求，或提起宣告調解無效之訴、撤銷調解之
    訴，或對於第4條第1項第5款之裁定提起抗告時，法院因必
    要情形或依聲請定相當並確實之擔保，得為停止強制執行之
    裁定，強制執行法第18條第2項定有明文。復按法院依強制
    執行法第18條第2項定擔保金額而准許停止強制執行之裁定
    者，該項擔保係備供債權人因停止執行所受損害之賠償，其
    數額應依標的物停止執行後，債權人未能即時受償或利用該
    標的物所受之損害額，或其因另供擔保強制執行所受之損害
    額定之，非以標的物之價值或其債權額為依據。
三、經查抗告人持原法院88年度票字第28759號民事裁定，向原
    法院聲請對相對人之財產於新台幣 (下同)700萬元範圍內為
    強制執行，原法院民事執行處已查封聲請人所有臺北市○○
    區○○段五小段29地號土地，及坐落其上門牌號碼為臺北市
    中正區○○路203巷1之1號之房屋，並扣押相對人於第三人
    臺灣銀行股份有限公司營業部、兆豐金融控股股份有限公司
    、土地銀行台北分行及中國信託商業銀行城中分行之存款債
    權及扣押相對人對第三人富邦證券台北分公司、元大證券城
    中分公司集保帳戶內之上市、上櫃或興櫃股票，此有原法院
    98 年度司執字第28906號給付票款強制執行事件卷宗影本可
    參。而相對人對前開強制執行程序，已於原法院民事庭提起
    98 年度審重訴字第501號債務人異議之訴，有起訴狀繕本附
    卷可稽，並經原法院調取該案卷宗查明無訛。相對人據以聲
    請強制執行之執行名義為本票強制執行之裁定，並無既判力
    ，該本票債權是否存在，仍可能因前開債務人異議之訴而有
    不同認定，故相對人聲請停止前開強制執行，尚有必要。原
    法院以：相對人就抗告人聲請強制執行之700萬元債權所提
    起前開債務人異議之訴，係得上訴於第三審之事件，參考各
    級法院辦案期限實施要點規定，第一、二、三審通常程序審
    判案件之期限分別為1年4個月、2年、1年，前開債務人異議
    之訴審理期間約需4年4個月，抗告人可能遭受之損害，為無
    法即時強制執行期間該債權所生之利息，因而預估相對人提
    起債務人異議之訴獲准停止執行致抗告人停止強制執行之期
    間，該債權未能受償所受損害，為該債權金額按法定利率計
    算之利息共151萬6 667元（計算式：7,000,000元×5%×<4+
    4/12>＝1,516,66 7元，小數點以下4捨5入），為此酌定相
    對人應供擔保金額為151萬7000元，並無不合。抗告意旨指
    摘原裁定准許相對人供擔保後停止強制執行為不當，聲明廢
    棄，為無理由，應予駁回。
四、據上論結，本件抗告為無理由。爰裁定如主文。
中    華    民    國    98    年    7    月    21    日
                    民事第七庭
                        審判長法  官  鄭三源
                              法  官  王聖惠
                              法  官  呂太郎
正本係照原本作成。
本裁定除以適用法規顯有錯誤為理由外，不得再抗告。如提起再
抗告，應於收受後10日內委任律師為代理人向本院提出再抗告狀
。並繳納再抗告費新台幣１千元。
中    華    民    國    98    年    7     月    22    日
                              書記官  黃千鶴


司法院資訊處製作；財團法人民間司法改革基金會備份。
